【裁判字號】    89,易,1008
【裁判日期】    890921
【裁判案由】    違反電子遊戲場業管理條例
【裁判全文】
臺灣屏東地方法院刑事判決                        八十九年度易字第一八號
    公  訴  人  臺灣屏東地方法院檢察署檢察官
    被      告  甲○○
右列被告因違反電子遊戲場業管理條例案件，經檢察官聲請簡易判決處刑（八十九年
度偵字第三五六二號），本院改依通常程序審理，判決如左：
    主  文
甲○○違反未依電子遊戲場業管理條例規定辦理營利事業登記者，不得經營電子遊戲
場業之規定，處拘役參拾日，如易科罰金，以參佰元折算壹日。
    事  實
一、甲○○為屏東縣屏東市○○路○段與歸國巷口「上好釣蝦場」之負責人，明知未
    事先向相關主管機關申辦營利事業登記，不得經營電子遊戲場業。詎仍自民國八
    十九年六月四日上午十時許起，在前開釣蝦場內擺設電子遊戲機具「水果精靈」
    三台供不特定人把玩。嗣於同日上午十一時許，經警臨檢，當場查獲潘聯丁於前
    開處所把玩電子遊戲機具。
二、案經屏東縣政府移送台灣屏東地方法院檢察署檢察官聲請簡易判決處刑，本院改
    依通常程序審理。
    理  由
一、訊據被告甲○○固坦承有於前揭時地擺設俗稱「水果精靈」之電子遊戲機具等事
    實不諱，惟矢口否認有違反電子遊戲場業管理條例之犯行，辯稱：伊已經將上開
    電子機具以帆布覆蓋，並未經營，查獲當時乃係應顧客要求，免費供其打玩云云
    。惟查：右揭事實業據被告於警訊中坦承不諱，核與證人潘聯丁證稱其開始打玩
    時已有二台電子遊戲機具打開電源及其係以新台幣一百元請老板開分數一百分等
    情相符，是被告於審理中翻供所辯云云，均應屬事後卸責之詞，不足採信，此外
    ，復有屏東縣警察局屏東分局現場檢查紀錄表一紙及現場照片影本二張附卷可稽
    ，本件事證明確，被告犯行洵堪認定，應依法論科。
二、核被告所為，係違反電子遊戲場業管理條例第十五條之規定，應依同條例第二十
    二條之規定論處。茲審酌被告未有前科，素行良好，且擺設之電動機具僅有三台
    、經營時間尚短，及其犯後態度等一切情狀，爰量處如主文所示之刑，以資懲儆
    。
據上論斷，應依刑事訴訟法第二百九十九條第一項前段，電子遊戲場業管理條例第二
十二條，刑法第十一條前段、第四十一條，罰金罰鍰提高標準條例第二條，判決如主
文。
本案經檢察官鍾和憲到庭執行職務。
中      華      民      國      八十九      年    九    月    二十一    日
                                      臺灣屏東地方法院刑事第一庭
                                          審判長法  官 潘正屏
                                                法  官 莊鎮遠
                法  官 王以齊
右正本證明與原本無異。
對於本判決如有不服應於收受送達後十日內向本院提出上訴書狀上訴於台灣高等法院
高雄分院並按他造當事人之人數附具繕本。
                                                 書記官   林天化
中      華      民      國      八十九      年    九    月    二十一    日
附錄本判決論罪法條：
電子遊戲場業管理條例第十五條
未依本條例規定辦理營利事業登記者，不得經營電子遊戲場業。
電子遊戲場業管理條例第二十二條
違反第十五條規定者，處行為人一年以下有期徒刑、拘役或科或併科新台幣五十萬元
以上二百五十萬元以下罰金。


司法院資訊處製作；財團法人民間司法改革基金會備份。
